【裁判字號】    97,訴,900
【裁判日期】    981116
【裁判案由】    妨害自由等
【裁判全文】
臺灣士林地方法院刑事判決               97年度訴字第900號
公  訴  人  臺灣士林地方法院檢察署檢察官
被      告  甲○○
上列被告因妨害自由等案件，經檢察官提起公訴（97年度偵字第
1792號、第2832號、第3920號、第3921號、第4871號），被告於
準備程式為有罪之陳述，經合議庭裁定本件由受命法官獨任進行
簡式審判程式，並判決如下：
    主  文
甲○○犯如附表所示之罪，均累犯，各處及各減為如附表所示之
刑，應執行拘役玖拾日，如易科罰金，以新臺幣壹仟元折算壹日
。
其餘被訴共同傷害及傷害部分，均公訴不受理。
    事實及理由
一、本件犯罪事實及證據，除均引用檢察官起訴書（如附件）之
    記載外，就犯罪事實補充：被告甲○○於民國95年間因妨害
    公務案件，經臺灣桃園地方法院以95年度簡字第281 號判決
    有期徒刑4 月確定，於96年3 月20日易科罰金執行完畢。另
    就證據補充：上揭犯罪事實，業據被告甲○○於本院審理時
    坦承不諱，復有起訴書所列舉之各項證據在卷可佐，足見被
    告甲○○之自白與事實相符，堪予採信，是本件事證明確，
    被告甲○○犯行洵堪認定，應依法論科。
二、核被告甲○○所為，詳如附表所示，係犯刑法第305 條恐嚇
    危害安全罪、刑法第304 條第1 項強制罪、刑法第305 條恐
    嚇危害安全罪。被告甲○○就附表編號2 之犯罪，與同案戊○○、己○○就上開犯行，具犯意聯絡及行為分擔，應論以
    共同正犯。而被告甲○○所犯上開3 罪，時間不同、犯意各
    別、行為互殊，應分論併罰；又被告甲○○有如事實欄所載
    前案科刑及執行之情形，有臺灣高等法院被告前案紀錄表在
    卷可考，其於有期徒刑執行完畢後5 年內，故意再犯本案有
    期徒刑以上之罪，為累犯，均應依刑法第47條第1 項之規定
    加重其刑。爰審酌被告甲○○因同案戊○○就襁褓中稚子託
    付被害人乙○○照護，卻因乙○○之疏失致幼兒不幸死亡，
    戊○○情緒哀痛無法宣洩之餘，偕同被告甲○○對乙○○及
    其親屬為強制、恐嚇等不法犯行，及被告甲○○因與被害人
    丁○○發生糾紛，一時失慮，對丁○○為恐嚇行為，衡量被
    告之犯罪手法、所生損害、被告犯罪後均坦承犯行，同案戊○○亦與告訴人乙○○達成和解等一切情狀，就被告甲○○
    所犯之罪，分別量處如主文所示之刑，並均諭知易科罰金之
    折算標準。末查，中華民國犯罪減刑條例已於96年7 月4 日
    制定公佈，並於96年7 月16日施行，被告甲○○所犯之附表
    編號1 及編號2 之犯罪，犯罪時間均在96年4 月24日以前，
    悉合於減刑條例，爰依同條例第2 條第1 項第3 款之規定，
    均各減其宣告刑二分之一，併與不得減刑之附表編號3 之罪
    ，依刑法第51條第5 款之規定，定其應執行之刑，併諭知易
    科罰金之折算標準。
三、不受理部分：
    (一)公訴意旨略以：(1)同案被告戊○○將其子劉承儒託予乙○○照護，惟於96年3 月24日凌晨3 時30分，乙○○在臺北
      市○○區○○街259 巷12號5 樓住處臥室內，餵食劉承儒
      牛奶後，因未提供透氣趴睡枕頭供劉承儒睡臥，即讓劉承
      儒趴睡在臥室海棉墊，致劉承儒因此窒息死亡（乙○○所
      涉業務過失致死案件，已另提起公訴），戊○○因此對乙○○心生怨懟，而於96年3 月24日上午，待劉承儒送至臺
      北中山北路2 段「馬偕醫院急診室」後，戊○○於同日上
      午11時許，即在該急診室內，與被告甲○○基於傷害之共
      同犯意聯絡，分別出拳毆打乙○○，致乙○○受有鼻骨鈍
      挫傷之傷害；(2)於96年3 月29日12時許，在臺北市○○○
      路○ 段48號6 樓之12戊○○住處，被告甲○○基於傷害之
      犯意，出手毆打乙○○，致乙○○受有左眼鈍傷之傷害，
      因認被告甲○○共同、單獨涉有刑法第277 條第1 項之傷
      害罪嫌。
    (二)按告訴乃論之罪，告訴人於第一審辯論終結前得撤回其告
      訴；又對於共犯之一人撤回告訴者，其效力及於其他共犯
      ；再告訴經撤回者，應諭知不受理之判決，刑事訴訟法第
      238 條第1 項、第239 條前段、第303 條第3 款分別定有
      明文。
    (三)經查，本件告訴人乙○○告訴被告甲○○、戊○○共同傷
      害、被告甲○○傷害案件，起訴書認被告甲○○均係犯刑
      法第277 條第1 項之傷害罪，依同法第287 條前段之規定
      ，須告訴乃論。茲據告訴人乙○○於97年10月30日具狀撤
      回告訴，有刑事撤回告訴狀1 紙在卷可稽，依照首開說明
      ，逕為不受理之諭知。
四、據上論斷，依刑事訴訟法第299 條第1 項前段、第273 條之
    1 第1 項、第303 條第3 款、第310 條之2 、第454 條第2
    項，刑法第28條、第304 條第1 項、第305 條、第41條第1
    項前段、第47條第1 項、第51條第6 款，刑法施行法第1 條
    之1 ，中華民國96年罪犯減刑條例第2 條第1 項第3 款、第
    7 條，判決如主文。
本案經檢察官王巧玲到庭執行職務。
中    華    民    國    98    年    11    月    16    日
                  刑事第七庭法  官  高雅敏
以上正本證明與原本無異。
如不服本判決應於收受判決後10日內向本院提出上訴書狀，並應
應敘述具體理由。其未敘述上訴理由者，應於上訴期間屆滿後20
日內向本院補提理由書(均須按他造當事人之人數附繕本)「切勿
逕送上級法院」。
                            書記官  陳映羽
中    華    民    國    98    年    11    月    16    日
附錄本案論罪科刑法條
刑法第305條
以加害生命、身體、自由、名譽、財產之事，恐嚇他人致生危害
於安全者，處2 年以下有期徒刑、拘役或3 百元以下罰金。
刑法第304條第1項
以強暴、脅迫使人行無義務之事或妨害人行使權利者，處3 年以
下有期徒刑、拘役或3 百元以下罰金。
附表：
┌──┬───┬───┬───────┬──────┬────────────┐
│編號│被害人│共犯  │  所犯法條    │  主  文    │ 宣告刑                 │
├──┼───┼───┼───────┼──────┼────────────┤
│ 1  │乙○○│      │刑法第305 條  │犯恐嚇危害安│拘役伍拾日，如易科罰金，│
│    │      │      │              │全罪        │以新臺幣壹仟元折算壹日，│
│    │      │      │              │            │減為拘役貳拾伍日，如易科│
│    │      │      │              │            │罰金，以新臺幣壹仟元折算│
│    │      │      │              │            │壹日。                  │
├──┼───┼───┼───────┼──────┼────────────┤
│ 2  │乙○○│己○○│刑法第304條第1│共同犯強制罪│拘役陸拾日，如易科罰金，│
│    │丙○○│甲○○│項、第28條    │            │以新臺幣壹仟元折算壹日，│
│    │      │      │              │            │減為拘役拾日，如易科罰│
│    │      │      │              │            │金，以新臺幣壹仟元折算壹│
│    │      │      │              │            │日。                    │
├──┼───┼───┼───────┼──────┼────────────┤
│ 3  │丁○○│      │刑法第305 條  │犯恐嚇危害安│拘役伍拾日，如易科罰金，│
│    │      │      │              │全罪        │以新臺幣壹仟元折算壹日。│
└──┴───┴───┴───────┴──────┴────────────┘


司法院資訊處製作；財團法人民間司法改革基金會備份。
